臺灣花蓮地方法院刑事判決　　　　　　　100年度訴字第167號
公　訴　人　臺灣花蓮地方法院檢察署檢察官
被　　　告　徐國龍
上列被告因違反毒品危害防制條例案件，經檢察官提起公訴（10
0 年度毒偵字第234 號），被告於準備程序時就犯罪事實為有罪
之陳述，經本院合議庭裁定改由受命法官獨任進行簡式審判程序
，判決如下：
    主  文
徐國龍施用第一級毒品，累犯，處有期徒刑陸月，如易科罰金，
以新臺幣壹仟元折算壹日；又施用第二級毒品，累犯，處有期徒
刑肆月，如易科罰金，以新臺幣壹仟元折算壹日。應執行有期徒
刑捌月，如易科罰金，以新臺幣壹仟元折算壹日。
    事  實
一、徐國龍前於民國88年間，因施用毒品案件，經本院以88年度
    毒聲字第18號裁定送觀察勒戒，因無繼續施用毒品傾向，於
    88年1 月27日執行完畢釋放；復於前揭觀察勒戒執行完畢釋
    放後5 年內，再因施用毒品犯行，經本院以89年度毒聲字第
    306 號裁定送觀察勒戒，因有繼續施用傾向，經本院裁定送
    強制戒治，並經檢察官提起公訴，由本院以89年度訴字第16
    1 號判處有期徒刑1 年3 月確定。另先後因竊盜、違反毒品
    危害防制條例案件，經本院分別以98年度花簡字第401 號、
    98年度簡字第37號判決，各判處有期徒刑3 月、4 月確定，
    經本院以98年度聲字第542 號裁定定其應執行有期徒刑6 月
    確定，於99年2 月2 日執行完畢。詎又分別基於施用第一級
    、第二級毒品毒品之犯意，於100 年2 月14日中午12時許，
    在花蓮縣花蓮市○○○路274 號住處，將第一級毒品海洛因
    摻入香菸內，以點火燃燒吸食所產生煙霧之方式，施用第一
    級毒品海洛因1 次；另於同日中午12時許，在同上住處，將
    第二級毒品甲基安非他命（起訴書誤載為安非他命）放入吸
    食器內，置於相同時地，以點火燃燒吸食所產生煙霧之方式
    ，施用第二級毒品甲基安非他命1 次。嗣同日下午4 時許，
    在花蓮縣新城鄉○里○路，因另案通緝為警逮捕，於未經偵
    查機關發覺其施用第一級、第二級毒品犯行前，主動坦承施
    用各該毒品及施用時地，並同意警方採集其尿液送驗，因而
    查獲。
二、案經花蓮縣警察局花蓮分局報告臺灣花蓮地方法院檢察署檢
    察官偵查起訴。
    理  由
一、本件被告徐國龍所犯為死刑、無期徒刑、最輕本刑為3 年以
    上有期徒刑以外之罪，其於準備程序中就被訴事實為有罪之
    陳述，經告知簡式審判程序之旨，並聽取當事人之意見後，
    本院認為適宜獨任進行簡式審判程序，而裁定進行簡式程序
    審理，合先敘明。
二、上開犯罪事實，業據被告徐國龍於本院審理時坦承不諱（參
    本院卷第68頁），且被告為警採集之尿液，經送請慈濟大學
    濫用藥物檢驗中心檢驗，呈嗎啡、可待因、甲基安非他命及
    安非他命陽性反應，有該中心出具之檢驗總表附卷足憑（見
    警卷第7 頁），足認被告自白與事實相符，本件事證明確，
    其犯行堪予認定。
三、按修正毒品危害防制條例就施用毒品者，只於「初犯」及「
    5 年後再犯」等2 種情形，有其追訴條件之限制，即須於初
    犯經觀察、勒戒或強制戒治釋放後，5 年內均無施用毒品之
    行為，始能認其前所實施之觀察、勒戒或強制戒治已足遮斷
    毒癮，而得於5 年後再犯時，再予適用初犯之規定，重行觀
    察、勒戒等程序。倘5 年內已經再犯，被依法追訴處罰，縱
    其第3 次（或第3 次以上）施用毒品之時間在初犯釋放5 年
    以後，即與「5 年後再犯」之情形有別，且因已於「5 年內
    再犯」，顯見其再犯率甚高，原實施觀察、勒戒或強制戒治
    ，已無法收其實效，而無5 年戒斷期之存在，自無再經觀察
    、勒戒及強制戒治之必要，應由檢察官逕行起訴（參照最高
    法院95年度台非字第59號、第65號判決意旨）。經查，被告
    前因施用毒品案件，經本院以88年度毒聲字第18號裁定送觀
    察勒戒，因無繼續施用毒品傾向，於88年1 月27日執行完畢
    釋放；復於前揭觀察勒戒執行完畢釋放後5 年內，再因施用
    毒品犯行，經本院以89年度毒聲字第306 號裁定送觀察勒戒
    ，因有繼續施用傾向，經本院裁定送強制戒治，並經檢察官
    提起公訴，由本院以89年度訴字第161 號判處有期徒刑1 年
    3 月確定乙節，有臺灣高等法院被告前案紀錄表在卷可參，
    揆諸上開判決意旨，本件訴追條件自無欠缺，應依法追訴處
    罰。
四、核被告徐國龍所為，係犯毒品危害防制條例第10條第1 項之
    施用第一級毒品、同條第2 項之施用第二級毒品等罪。被告
    持有海洛因、甲基安非他命之低度行為，應分別為施用各該
    毒品之高度行為所吸收，均不另論罪。被告所犯上開2 罪，
    犯意各別，行為分殊，應予分論併罰。被告曾先後因竊盜、
    違反毒品危害防制條例案件，經本院分別以98年度花簡字第
    401 號、98年度簡字第37號判決，各判處有期徒刑3 月、4
    月確定，經本院以98年度聲字第542 號裁定定其應執行有期
    徒刑6 月確定，於99年2 月2 日執行完畢之事實有臺灣高等
    法院被告前案紀錄表在卷可證，其於有期徒刑執行完畢後5
    年內，故意再犯本件有期徒刑以上之2 罪，依刑法第47條第
    1 項規定，均為累犯，應分別加重其刑。被告因另案通緝為
    警逮捕，未經偵查機關發覺其施用第一級、第二級毒品犯行
    前，主動坦承施用各該毒品及施用時地，嗣後並同意警方採
    集其尿液送驗，有其警詢筆錄可證；且係其於警方對其上開
    犯行產生具體懷疑前先行自首乙情，尚有查獲施用毒品案件
    報告表在卷可佐（參本院卷第46頁）；是其自首而願接受裁
    判，經斟酌雖可透過採尿檢驗程序確認被告犯行，然倘非其
    自首並明確供述，犯罪時、地、及方式將難以特定、確認，
    足見其自首有利於犯罪之偵查、追訴，且亦徵其勇於面對刑
    責，爰依刑法第62條前段規定，就其所犯上開2 罪，均減輕
    其刑，並依法先加後減之。爰審酌被告施用毒品，足以戕害
    其身心，前因施用毒品，觀察勒戒、強制戒治並判處罪刑，
    又為本件施用毒品犯行，顯見自制力不佳，非予適當之刑罰
    不足以戒絕犯行；惟考量其犯後坦承犯行，態度良好，又施
    用毒品行為於本質上係屬自我戕害行為，反社會性之程度應
    屬較低等一切情狀，分別量處如主文所示之刑，並各諭知如
    主文所示易科罰金折算標準，併定其應執行之刑，及諭知如
    主文所示之易科罰金折算標準。
據上論斷，應依刑事訴訟法第273 條之1 第1 項、第299 條第1
項前段，毒品危害防制條例第10條第1 項、第2 項，刑法第11條
前段、第47條第1 項、第62條前段、第51條第5 款、第41條第1
項前段，判決如主文。
本案經檢察官陳鴻濤到庭執行職務。
中    華    民    國   100    年    6     月    30    日
                  刑事第四庭    法  官  戴韻玲
以上正本證明與原本無異。
如不服本判決應於收受送達後10日內向本院提出上訴書狀，並應
敘述具體理由。其未敘述上訴理由者，應於上訴期間屆滿後20日
內向本院補提理由書(均須按他造當事人之人數附繕本)「切勿逕
送上級法院」。
中    華    民    國   100    年    7     月    1     日
                                書記官
附錄法條：
毒品危害防制條例第10條
施用第一級毒品者，處 6 月以上 5 年以下有期徒刑。
施用第二級毒品者，處 3 年以下有期徒刑。